臺灣新北地方法院刑事裁定
111年度單禁沒字第598號
聲  請  人  臺灣新北地方檢察署檢察官
被      告  陳信安




上列聲請人因被告違反毒品危害防制條例案件（110年度毒偵緝
字第1076號、第1078號、第1079號、第1080號）聲請宣告沒收違
禁物（111年度聲沒字第521號），本院裁定如下：
    主  文
扣案如附表所示之物均沒收銷燬。
    理  由
一、聲請意旨略以：被告陳信安前違反毒品危害防制條例案件，
    業經臺灣新北地方檢察署檢察官以110年度毒偵緝字第1076
    、1077、1078、1079、1080號為不起訴處分確定在案。扣案
    如附表所示之品項經送鑑驗後，均檢出含有第二級毒品甲基
    安非他命之成分，屬毒品危害防制條例第2 條第2項第2款所
    規定之違禁物，爰依毒品危害防制條例第18條第1 項、刑法
    第40條第2 項聲請宣告沒收銷燬等語。
二、按違禁物，不問屬於犯罪行為人與否，沒收之；又違禁物或
    專科沒收之物得單獨宣告沒收，刑法第38條第1 項、第40條
    第2 項分別定有明文；又查獲之第一、二級毒品及專供施用
    毒品之器具，不問屬於犯罪行為人與否，均沒收銷燬之，毒
    品危害防制條例第18條第1 項前段亦定有明文。
三、經查：
　㈠被告前因施用毒品案件，經本院以110年度毒聲字第553號裁
    定送法務部○○○○○○○○附設勒戒處所觀察、勒戒後，認無繼續
    施用毒品之傾向，由臺灣新北地方檢察署檢察官通知於民國
    110年12月16日釋放出所，有前揭裁定及通知書在卷可參（
    見毒偵緝字第1080號卷第20至21頁反面、第38至39頁）；又
    臺灣新北地方檢察署110年度毒偵緝字第1076、1078、1079
    、1080號即被告分別於109年11月22日、110年2月6日、109
    年8月30日、110年3月5日各施用甲基安非他命1次之案件，
    經偵查檢察官敘明前開4次施用毒品時間均在上開觀察、勒
    戒執行完畢之前，應為觀察勒戒效力所及不得再行追訴，因
    而以110 年度毒偵緝字第1076、1077、1078、1079、1080號
    併為不起訴處分確定在案，有上開不起訴處分書在卷可考，
    並經本院核閱上開偵查卷宗屬實。
　㈡本案查扣如附表所示品項，均經驗出甲基安非他命成分（附
    表編號7所示品項另檢出第二級毒品安非他命成分），有附
    表編號1至7備註欄所示資料在卷可稽，合先敘明。附表編號
    1、2、4、6所示品項核屬毒品危害防制條例第2條第2項第2
    款所列管之第二級毒品，又盛裝上開第二級毒品之包裝袋及
    附表編號3、5、7所示品項，因內含微量第二級毒品甲基安
    非他命（附表編號7所示品項另含微量第二級毒品安非他命
    成分）難以析離，亦無析離之實益與必要，應視同毒品，沒
    收銷燬之；至鑑驗用罄部分，既已滅失，自無庸併予宣告沒
    收銷燬，附此敘明。
四、依刑事訴訟法第455條之36第2項，毒品危害防制條例第18條
    第1 項前段，刑法第38條第1項、第40條第2項之規定，裁定
    如主文。
中　　華　　民　　國　　111 　年　　5 　　月　　23　　日
                  刑事第十七庭  法　官  黃俊雯
以上正本證明與原本無異
如不服本裁定應於裁定送達後5日內向本院提出抗告狀
                                書記官　游斯涵
中　　華　　民　　國　　111 　年　　5 　　月　　24　　日
附表
編號 品項 數量/重量 備註 1 白色透明結晶 3包（總毛重1.42公克、驗餘總毛重1.416公克） ⒈新北市政府警察局三重分局扣押筆錄暨扣押物品目錄表(毒偵字第8169號卷第11至13頁) ⒉台灣尖端先進生技醫藥股份有限公司毒品原物鑑定實驗室109年12月30日出具之毒品證物鑑定分析報告(毒偵字第8169號卷第40頁) 　鑑定結果： 　白色透明結晶3包（證物外觀顏色一致，隨機取1件進行分析），檢出第二級毒品甲基安非他命成分。 2 白色透明結晶 1包（淨重0.249公克、驗餘淨重0.245公克） ⒈新北市政府警察局三重分局扣押筆錄暨扣押物品目錄表(毒偵字第1761號卷第13至15頁) ⒉台灣尖端先進生技醫藥股份有限公司毒品原物鑑定實驗室110年4月6日出具之毒品證物鑑定分析報告（實驗室分析編號：DAA4173-1）(毒偵字第1761號卷第44頁) 　鑑定結果： 　白色透明結晶1包，檢出第二級毒品甲基安非他命成分。 ⒊台灣尖端先進生技醫藥股份有限公司毒品原物鑑定實驗室110年4月6日出具之毒品證物鑑定分析報告（實驗室分析編號：DAA4173-2）(毒偵字第1761號卷第45頁) 　鑑定結果： 　玻璃球1個，檢出第二級毒品甲基安非他命成分。 3 玻璃球 1個  4 白色結晶 1袋（淨重0.0840、驗餘淨重0.0838公克） ⒈臺北市政府警察局士林分局搜索扣押筆錄暨扣押物品目錄表(毒偵字第1657號卷第39至47頁) ⒉交通部民用航空局航空醫務中心109年9月18日航藥鑑字第0000000號毒品鑑定書(毒偵字第1657號卷第119頁) 　檢驗結果： 　⑴玻璃球吸食器及塑膠軟管1組，經乙醇沖洗，檢出第二級毒品甲基安非他命成分。 　⑵白色結晶1袋，檢出第二級毒品甲基安非他命成分。 5 玻璃球吸食器及塑膠軟管 1組  6 白色結晶塊 1袋（淨重1.0160公克、驗餘淨重1.0158公克） ⒈臺北市政府警察局松山分局扣押筆錄暨扣押物品目錄表(毒偵字第1218號卷第15至19頁) ⒉交通部民用航空局航空醫務中心110年3月23日航藥鑑字第0000000號毒品鑑定書(毒偵字第1218號卷第101頁) 　檢驗結果： 　⑴白色結晶塊1袋，檢出第二級毒品甲基安非他命成分。 　⑵吸食器1組，經乙醇沖洗，檢出第二級毒品甲基安非他命及安非他命成分。 7 吸食器 1組